【裁判字號】    99,易,51
【裁判日期】    990401
【裁判案由】    竊盜
【裁判全文】
臺灣花蓮地方法院刑事判決                99年度易字第51號
公  訴  人  臺灣花蓮地方法院檢察署檢察官
被      告  甲○○
上列被告因竊盜等案件，經檢察官提起公訴 （99年度偵字第384
號、第465號、第585號、 619號），被告於準備程序中為有罪之
陳述，本院裁定進行簡式審判程序，判決如下：
    主  文
甲○○犯如附表所示之竊盜罪，共伍罪，均累犯，分別判處如附
表所示之刑。應執行有期徒刑壹年捌月，斜口鉗壹把沒收。
    事  實
一、甲○○前曾於民國96年間因竊盜案件，經臺灣桃園地方法院
    判處有期徒刑3月確定，於97年10月7日執行完畢。詎竟不知
    悔改，復意圖為自己不法所有之犯意，分別於如附表所示之
    時間、地點，以附表所示之方式，竊得如附表所示之財物。
二、案經花蓮縣警察局吉安分局、花蓮分局、新城分局報告臺灣
    花蓮地方法院檢察署檢察官偵查起訴。
    理  由
一、上揭犯罪事實，業據被告甲○○迭於警詢、偵查中及本院審
    理時均坦承不諱，核與證人己○○、丁○○、許有吟、吳翠
    玲、乙○○、戊○○、丙○○、蔡清風於警詢時所證述之情
    節相符。此外，復有廢棄物資源回收書、行車執照影本、照
    片27張、切結書 2紙、通聯調閱查詢單、車籍基本資料查詢
    詳細畫面、花蓮縣新城鄉公所財產減損表、內政部警政署刑
    事警察局98年 10月5日刑紋字第0980137396號鑑驗書、現場
    圖 4張分別在卷可稽。被告自白核與事實相符，本案事證明
    確，自應依法論科。
二、鋁門窗係防閑之設施，為安全設備，被告所持有之斜口鉗，
    足以剪斷鋁門窗，自屬兇器無訛。是核被告如附表編號1至4
    所為，均係犯刑法第320條第1項之竊盜罪；如附表編號 5所
    為，係犯刑法第321條第1項第2款、第3款之攜帶兇器毀越安
    全設備竊盜罪。而新城鄉托兒所並無夜間輪值人員在內，為
    證人丙○○證述甚明，自非住宅或有人居住之建築物，是檢
    察官認被告此部分另涉同法第 321條第1項第1款之情形，尚
    有未洽。被告所犯如附表之 5次竊盜犯行，犯意各別，行為
    互殊，應分論併罰。查被告前曾於96年間因竊盜案件，經臺
    灣桃園地方法院判處有期徒刑3月確定，於97年10月7日執行
    完畢，有臺灣高等法院被告前案紀錄表在卷可憑，被告受有
    期徒刑執行完畢後，5年以內故意再犯本案有期徒刑以上之5
    罪，為累犯，均應依刑法第 47條第1項規定加重其刑。又被
    告所犯如附表編號1、2所示之竊盜犯行，被害人均未報案，
    是被告顯係在未為任何有偵查犯罪職權之機關或公務員知悉
    前，即向警員自首，並進而接受本件裁判，有被告、證人丁
    ○○、己○○之警詢筆錄分別在卷可稽，爰就此部分均依法
    減輕其刑，並依法先加後減之。爰審酌被告已有多項前科紀
    錄，素行非佳，多次竊取他人財物，犯罪之目的、動機、手
    段，所造成之危害非輕，及犯罪後尚知坦承犯行等一切情狀
    ，分別量處如主文所示之刑，並定其應執行之刑。斜口鉗 1
    把，係供本案犯罪所用之物，且為被告而有，為被告供承在
    卷，且已扣於被告其他竊盜案件，並未滅失，爰仍依刑法第
    38條第1項第2款規定宣告沒收。
據上論斷，應依刑事訴訟法第299條第1項前段、第 273條之1第1
項，刑法第320條第1項、第321條第1項第2款、第3款、第47條第
1項、第62條前段、第38條第1項第2款、第51條第5款，刑法施行
法第1條之1，判決如主文。
本案經檢察官簡淑如到庭執行職務。
中    華    民    國    99    年    4     月    1     日
                  刑事第一庭    法  官  林恒祺
以上正本證明與原本無異。
如不服本判決應於收受送達後10日內向本院提出上訴書狀，並應
敘述具體理由。其未敘述上訴理由者，應於上訴期間屆滿後20日
內向本院補提理由書(均須按他造當事人之人數附繕本)「切勿逕
送上級法院」。告訴人或被害人如對於本判決不服者，應具備理
由請求檢察官上訴，其上訴期間之計算係以檢察官收受判決正本
之日期為準。
中    華    民    國    99    年    4     月    1     日
                                書記官
附錄本判決論罪之法律條文：
中華民國刑法第320條：
意圖為自己或第三人不法之所有，而竊取他人之動產者，為竊盜
罪，處5  年以下有期徒刑、拘役或 5 百元以下罰金。
意圖為自己或第三人不法之利益，而竊佔他人之不動產者，依前
項之規定處斷。
前二項之未遂犯罰之。
中華民國刑法第321條：
犯竊盜罪而有左列情形之一者，處 6 月以上、 5 年以下有期徒
刑：
一、於夜間侵入住宅或有人居住之建築物、船艦或隱匿其內而犯
    之者。
二、毀越門扇、牆垣或其他安全設備而犯之者。
三、攜帶兇器而犯之者。
四、結夥三人以上而犯之者。
五、乘火災、水災或其他災害之際而犯之者。
六、在車站或埠頭而犯之者。
前項之未遂犯罰之。
附表：
  ┌──┬────┬───┬─────┬───────┬───┬──────┐
  │編號│時間    │地點  │手法、竊得│所犯法條      │備註  │主文        │
  │    │        │      │物品      │              │      │            │
  │    │        │      │          │              │      │            │
  ├──┼────┼───┼─────┼───────┼───┼──────┤
  │一、│民國98年│花蓮縣│徒手竊得黃│刑法第320條第1│甲○○│甲○○竊盜，│
  │    │9月29日 │（下同│吉鴻所有停│項之竊盜罪。  │在未為│累犯，處有期│
  │    │凌晨1時 │）吉安│放該處，車│              │任何有│徒刑貳月。  │
  │    │許。    │鄉東海│牌號碼JA—│              │偵查犯│            │
  │    │        │十街15│0410號自用│              │罪職權│            │
  │    │        │6巷15 │小貨車內數│              │之機關│            │
  │    │        │號前。│量不詳汽油│              │或公務│            │
  │    │        │      │。        │              │員知悉│            │
  │    │        │      │          │              │前，向│            │
  │    │        │      │          │              │警員自│            │
  │    │        │      │          │              │首，並│            │
  │    │        │      │          │              │進而接│            │
  │    │        │      │          │              │受本件│            │
  │    │        │      │          │              │裁判。│            │
  ├──┼────┼───┼─────┼───────┼───┼──────┤
  │二、│98年10月│吉安鄉│徒手竊取劉│刑法第320條第1│甲○○│甲○○竊盜，│
  │    │12日11時│光華三│世平管領之│項之竊盜罪。  │在未為│累犯，處有期│
  │    │30分許  │街226 │飲水機1台 │              │任何有│徒刑貳月。  │
  │    │。      │號「慈│，得手後將│              │偵查犯│            │
  │    │        │安宮」│之變賣予不│              │罪職權│            │
  │    │        │前。  │知情之資源│              │之機關│            │
  │    │        │      │回收業者許│              │或公務│            │
  │    │        │      │有吟，得款│              │員知悉│            │
  │    │        │      │新臺幣（下│              │前，向│            │
  │    │        │      │同）326元 │              │警員自│            │
  │    │        │      │。        │              │首，並│            │
  │    │        │      │          │              │進而接│            │
  │    │        │      │          │              │受本件│            │
  │    │        │      │          │              │裁判。│            │
  ├──┼────┼───┼─────┼───────┼───┼──────┤
  │三、│98年9月2│花蓮市│徒手竊取林│刑法第320條第1│      │甲○○竊盜，│
  │    │7日16、1│南濱公│春福管領置│項之竊盜罪。  │      │累犯，處有期│
  │    │7時許。 │園停車│於自用小客│              │      │徒刑月。  │
  │    │        │場內。│車內之行動│              │      │            │
  │    │        │。    │電話1具（ │              │      │            │
  │    │        │      │序號359689│              │      │            │
  │    │        │      │000000000 │              │      │            │
  │    │        │      │號），得手│              │      │            │
  │    │        │      │後將之變賣│              │      │            │
  │    │        │      │予不知情之│              │      │            │
  │    │        │      │合眾通訊行│              │      │            │
  │    │        │      │，得款300 │              │      │            │
  │    │        │      │元。      │              │      │            │
  ├──┼────┼───┼─────┼───────┼───┼──────┤
  │四、│98年8月1│吉安鄉│徒手竊取楊│刑法第320條第1│      │甲○○竊盜，│
  │    │4日21時 │南昌村│凱街管領停│項之竊盜罪。  │      │累犯，處有期│
  │    │許。    │文化八│放該處車牌│              │      │徒刑陸月。  │
  │    │        │街142 │號碼U7-175│              │      │            │
  │    │        │號前。│7號自小貨 │              │      │            │
  │    │        │      │車，得手後│              │      │            │
  │    │        │      │供代步之用│              │      │            │
  │    │        │      │。        │              │      │            │
  │    │        │      │          │              │      │            │
  ├──┼────┼───┼─────┼───────┼───┼──────┤
  │五、│98年9月7│新城鄉│持客觀上可│刑法第321第1項│      │甲○○攜帶兇│
  │    │日19時許│新城村│為兇器之斜│第2款、第3款之│      │器毀越安全設│
  │    │。      │博愛路│口鉗破壞鋁│加重竊盜罪。  │      │備竊盜，累犯│
  │    │        │64之1 │門窗侵入新│              │      │，處有期徒刑│
  │    │        │號。  │城鄉托兒所│              │      │拾月，斜口鉗│
  │    │        │      │，竊得曾怡│              │      │壹把沒收。  │
  │    │        │      │芬管領之電│              │      │            │
  │    │        │      │腦主機、數│              │      │            │
  │    │        │      │位相機各1 │              │      │            │
  │    │        │      │台、現金11│              │      │            │
  │    │        │      │9元。     │              │      │            │
  └──┴────┴───┴─────┴───────┴───┴──────┘

司法院資訊處製作；財團法人民間司法改革基金會備份。
